# 请教陈版，有关试运行产品销售收入合并处理的问题

提问人：lh_2311 时间：2014-07-28 23:27:05
背景：A公司是甲下属全资子公司，甲公司生产的某产品需经过“烧制—打磨”两个生产环节，其中“烧制”生产环节系由A公司完成，甲负责打磨工序。 20*2年 8 月末A公司投资的“烧制”生产线（累计投资 4000 万元）投产试运行，由于合格品及产量尚未达到设计要求，A公司将当年试运行（所耗 200 万成本）所产成品以 220 万元的价格销售给了甲公司，甲公司将所购产品经加工投入 60 万成本后，以 300 万元的价格全部对外实现销售。 问题： 1 、A公司试运行销售给母公司的产品收入，是否应冲减在建工程成本？
2 、甲公司期末合并报表时，应如何对内部交易进行抵销？ 还望陈版多指导！谢谢！

回答人：chenyiwei
1 、A公司个别报表层面：在固定资产达到预定可使用状态之前的试生产产品销售收入扣减成本后的净利得冲减在建工程成本。
（注：假设对母公司销售的价格代表了该产品的公允市场价格，不考虑权益性交易因素，下同） 2 、甲公司合并报表层面：抵销分录为借记在建工程，贷记营业成本 20 万元（＝ 220 － 200 ）。